【裁判字號】    90,台上,2336
【裁判日期】    901220
【裁判案由】    損害賠償
【裁判全文】
最高法院民事裁定                                九十年度台上字第二三三六號
    上  訴  人  甲○○
    訴訟代理人  莊安田律師
    上  訴  人  大名營造工程有限公司
    法定代理人  曾重明
    訴訟代理人  陳萬呈律師
右當事人間請求損害賠償事件，兩造對於中華民國九十年七月十七日台灣高等法院台
南分院第二審更審判決（八十九年度重上更(一)字第二六號），各自提起上訴，本院裁
定如左：
    主  文
兩造上訴均駁回。
第三審訴訟費用由兩造各自負擔。
    理  由
按對於第二審判決上訴，非以其違背法令為理由，不得為之。且上訴狀內應記載上訴
理由，表明原判決所違背之法令及其具體內容，與依訴訟資料合於該違背法令之具體
事實，民事訴訟法第四百六十七條及第四百七十條第二項分別定有明文。又依同法第
四百六十八條規定，判決不適用法規或適用不當者，為違背法令。而判決有同法第四
百六十九條所列各款情形之一者，亦為當然違背法令。是當事人提起上訴，如依民事
訴訟法第四百六十八條規定，以第二審判決有不適用法規或適用法規不當為理由時，
其上訴狀或理由書應有具體之指摘，並揭示該法規之條項或其內容。若係成文法以外
之法則，應揭示該法則之旨趣。倘為司法院解釋、或本院之判例，則應揭示該判解之
字號或其內容。如以民事訴訟法第四百六十九條所列各款情形為理由時，其上訴狀或
理由書，應揭示合於該條款之事實。上訴狀或理由書如未依此項方法表明，或其所表
明者，顯與上開法條規定之情形不相合時，即難認為已對第二審判決之違背法令有具
體之指摘，其上訴自難認為合法。本件兩造分別對第二審判決提起上訴，雖以該判決
違背法令為由，惟核其上訴理由狀所載內容，均係就原審取捨證據、認定事實之職權
行使，及依職權解釋契約，暨其他與判決結果不生影響之理由指摘原判決不當，並就
原審本於上開職權之行使所論斷：依上訴人大名營造工程有限公司（下稱大名公司）
提出之混凝土輸送發包工程承攬契約、金勝賢企業社請款明細單及第一審共同被告林
澄彬於過失致重傷刑事案件審理時之陳述，核與上訴人大名公司辯稱該混凝土輸送係
發包與金勝賢企業社，上訴人甲○○、林澄彬均為該企業社之受僱人等情相符並參諸
證人許景勳之證詞觀之，堪認林澄彬乃受僱於金勝賢企業社而非上訴人大名公司無疑
，上訴人大名公司自無庸對上訴人甲○○負民法第一百八十八條第一項之僱用人連帶
賠償責任。上訴人甲○○據以訴請大名公司應就林澄彬因過失操作混凝土壓送車致生
之損害對其負連帶賠償責任，即非有據，不應准許。又上訴人大名公司既將系爭工程
轉包與金勝賢企業社，依勞動基準法第六十二條第一項規定，對次承攬人即金勝賢企
業社所僱用之上訴人甲○○所發生之職業災害，自仍應與之連帶負同法第五十九條規
定之雇主職業災害補償責任。則上訴人甲○○依勞動基準法第五十九條及第六十二條
之規定訴請上訴人大名公司給付醫療費用新台幣（下同）三十五萬五千六百零七元、
醫療中不能工作補償二十一萬元暨殘廢補償一百五十一萬五千元，合計二百零八萬零
六百零七元本息，洵屬正當，應予准許等情，泛言謂為違法，而非具體表明該論斷究
有何不適用法規或適用法規不當，及合於民事訴訟法第四百六十九條所列各款之情形
，難認對該判決之如何違背法令已有具體之指摘。依首揭說明，應認兩造之上訴均為
不合法。
據上論結，本件兩造上訴均為不合法。依民事訴訟法第四百八十一條、第四百四十四
條第一項、第九十五條、第七十八條，裁定如主文。
中      華      民      國     九十     年     十二     月     二十     日
                              最高法院民事第五庭
                                  審判長法官  朱  錦  娟
                                        法官  顏  南  全
                                        法官  蘇  達  志
                                        法官  許  澍  林
                                        法官  劉  福  來
      右正本證明與原本無異
                                              書  記  官
中      華      民      國    九十一    年      一      月      二      日


司法院資訊處製作；財團法人民間司法改革基金會備份。
